【裁判字號】    89,易,110
【裁判日期】    890524
【裁判案由】    毀損
【裁判全文】
臺灣宜蘭地方法院刑事判決                          八十九年度易字第一一號
    公  訴  人  臺灣宜蘭地方法院檢察署檢察官
    被      告  甲○○○
右列被告因毀損案件，經檢察官提起公訴（八十八年度偵字第四二九八號），本院判
決如左：
    主  文
甲○○○損壞他人之不銹鋼板，足生損害於他人，處罰金壹仟元，如易服勞役，以
佰元折算壹日。。
    事  實
一、甲○○○位於宜蘭縣羅東鎮○○路一五八號住處，因建物增建致室內通風及採光
    不良，即拆除其與隔鄰乙○○位於宜蘭縣羅東鎮○○路一段一六０號之共同壁開
    設窗戶，因此迭與乙○○發生爭執，乙○○乃以不銹鋼板將該窗封起，甲○○○
    竟基於毀損之故意，於八十八年五月十八日十四時許，雇用不知情之工人，將該
    面不銹鋼板以電鋸切割出二道裂縫，損壞該面不銹鋼板，足生損害於乙○○。
二、案經乙○○訴由臺灣宜蘭地方法院檢察署檢察官偵查起訴。
    理  由
一、訊據被告甲○○○對於僱工將告訴人乙○○所架設之不銹鋼板以電鋸割開二道裂
    縫之事實，供承不諱，核與告訴人指訴情節相符，復有不銹鋼板受損之照片六幀
    卷足資佐憑，雖其辯稱：該壁為被告所有，因告訴人將之封死，為求通風，始將
    不銹鋼板割開云云，然查，被告擅自開設窗戶處確屬共有壁，且無預留窗戶，此
    有告訴人與被告之夫陳朝枝所簽訂之使用共同壁協議書、八十八年六月三日宜蘭
    縣羅東鎮鄉鎮區地及調查表及建築平面圖各一紙在卷可稽，復經臺灣宜蘭地方法
    院檢察署檢察官於八十八年十月二日到場勘驗屬實，是被告擅自於共有壁處開設
    窗戶，告訴人予以封閉於法並無不合，被告所辯各語，要屬卸責之詞，委無可採
    ，本件事證明確，被告犯行堪以認定。
二、核被告所為，係犯刑法第三百五十四條之毀損器物罪。爰審酌被告與告訴人係屬
    鄰居關係，非但不和睦相處，反因細故破壞告訴人之器物，情節非輕，惟念其係
    求改善屋內採光及通風之弊，一時失慮始罹刑章，又其犯後態度尚佳等一切情狀
    ，酌情量處如主文所示刑及諭知易服勞役之折算標準，以示懲儆。
據上論斷，應依刑事訴訟法第二百九十九條第一項前段，刑法第三百五十四條、第四
十二條，罰金罰鍰提高標準條例第一條前段、第二條，判決如主文。
本案經檢察官吳慧蘭到庭執行職務。
中    華    民    國      八十九      年      五      月    二十四      日
                                  臺灣宜蘭地方法院刑事第一庭
                                      審判長法  官  林  明  山
                                            法  官  李  毓  華
                                            法  官  陳  嘉  年
右正本證明與原本無異。
如不服本判決，應於判決送達後十日內向本院提出上訴狀。（應附繕本）
                                            書記官  莊  錫  聰
中    華    民    國      八十九      年      五      月    二十五      日
刑法第三百五十四條
毀棄、損壞前二條以外之他人之物或致令不堪用，足以生損害於公眾或他人者，處二
年以下有期徒刑、拘役或五百元以下罰金。


司法院資訊處製作；財團法人民間司法改革基金會備份。
